【裁判字號】    90,易,240
【裁判日期】    900330
【裁判案由】    傷害
【裁判全文】
臺灣高雄地方法院刑事判決                            九十年度易字第二四號
    公  訴  人  臺灣高雄地方法院檢察署檢察官
    被      告  戊○○○
    被      告  丁○○
右列被告因傷害案件，經檢察官提起公訴（八十九年度偵字第二七三三四號），本院
判決如左︰
    主  文
戊○○○、丁○○共同傷害人之身體，各處拘役肆拾日，如易科罰金，均以佰元折
算壹日。
    事  實
一、戊○○○、丁○○係兄妹關係，於民國八十九年十月二十日（起訴書誤載為同年
    月二十二日）上午九時四十分許，在高雄市○鎮區○○街二十八巷十二號戊○○○之住處，因不滿乙○○前與戊○○○之夫黃里全有債權債務糾紛而向本院聲請
    查封上址房屋，並於該日引導本院執行人員前往測量，雙方因此發生口角爭執，
    竟與在場之已成年不詳姓名年籍之戊○○○女性友人，共同基於傷害之犯意聯絡
    ，出手以拳頭毆打並用腳踢乙○○之頭部、腳、臀部及腰部等處，致乙○○受有
    頭頂部血腫擦傷（四×三公分）、左腰部瘀腫（七×二公分）、右肘擦傷（六×
    三公分）、右肘瘀腫（三．五×二公分）、右膝擦傷（四×二．五公分）及左前
    口牙斷裂等傷害。
二、案經乙○○訴由高雄市政府警察局前鎮分局移送臺灣高雄地方法院檢察署檢察官
    偵查起訴。
    理  由
一、訊據被告戊○○○、丁○○二人，均矢口否認有何共同毆打告訴人之傷害犯行，
    被告戊○○○辯稱：僅用手將告訴人推出門外，沒有打她，有腿疾不可能踢她云
    云，被告丁○○則辯以：係告訴人與戊○○○推擠，伊欲勸架將她們分開而與告
    訴人拉扯，並無打人云云。惟查右揭被告二人與另一在場之不詳姓名年籍成年女
    子共同毆打告訴人之事實，業據告訴人乙○○指訴綦詳，並經現場目擊證人即本
    院司機丙○○於本院訊問時結證稱：親見告訴人與被告戊○○○二女子拉扯，被
    告丁○○隨後又與告訴人發生拉扯，告訴人受傷可能係因被告丁○○力氣過大等
    語屬實（本院九十年二月五日訊問筆錄參照），參諸在場證人即本院書記官甲○○於本院訊問時亦證述：當時屋內除被告二人外，尚有自稱被告戊○○○之妹之
    女子在場，告訴人與被告等人因債權債務發生口角，氣氛不好，在屋內就已有打
    鬧爭吵聲等情（詳本院九十年二月七日訊問筆錄），足徵告訴人之指訴應非子虛
    ，堪予採憑。況當天確實有另一女性友人在場，復據被告戊○○○於本院審理中
    自承在卷（見本院九十年三月二十二日審判筆錄），雖告訴人誤指為被告戊○○○之妹，惟係該女子自稱之故，已據證人甲○○證述如前，尚難以此謂告訴人之
    指訴有瑕疵。再查，告訴人受有如事實欄所示之傷害，亦有八十九年十月二十日
    案發當日私立阮綜合醫院出具之驗傷診斷證明書一紙存卷可佐，觀之告訴人前開
    傷勢非輕，倘被告二人僅與告訴人拉扯、推擠，當不至造成如此傷害。至被告戊○○○辯稱其有腿疾、不可能踢告訴人乙節，雖據其提出卷附載有「病名：右髖
    關節病變；醫師囑言：因上述病狀時常疼痛，行動不良」診斷證明書一紙，然該
    診斷書所載應診日期為九十年二月二十一日，顯無法佐證其於本案發生之八十九
    年十月二十日時有上開疾病存在之事實。是被告二人上開所辯僅與告訴人拉扯、
    未動手打人云云，顯係避就之詞，自無足採。罪證明確，被告二人共同傷害之犯
    行，均堪認定。
二、核被告二人所為，均係犯刑法第二百七十七條第一項之普通傷害罪。彼等與該不
    詳姓名、年籍成年女子間，有犯意之聯絡及行為之分擔，皆為共同正犯。審酌被
    告二人均無前科，素行尚佳，然犯罪後猶飾詞卸責，未見具體悔過認錯表現，迄
    今未與告訴人達成和解及告訴人受傷程度等一切情狀，酌情量處如主文所示之刑
    ，並諭知易科罰金之折算標準。
據上論斷，應依刑事訴訟法第二百九十九條第一項前段，刑法第二十八條、第二百七
十七條第一項、第四十一條第一項，罰金罰鍰提高標準條例第一條前段、第二條，判
決如主文。
本案經檢察官洪期榮到庭執行職務。
中    華    民    國      九十      年      三      月      三十       日
                                    臺灣高雄地方法院刑事第六庭
                          審判長法  官    趙家光
                                法  官    洪榮家
                                法  官    林韋岑
右正本證明與原本無異。
如不服本判決，應於判決送達後十日內，向本院提出上訴狀。
                                書記官    董明惠
中    華    民    國      九十      年      三      月      三十      日
附錄本判決論罪科刑之法條全文
刑法第二百七十七條條第一項：
傷害人之身體或健康者，處三年以下有期徒刑、拘役或一千元以罰金。


司法院資訊處製作；財團法人民間司法改革基金會備份。
